【裁判字號】    96,訴,1001
【裁判日期】    970519
【裁判案由】    毒品危害防制條例
【裁判全文】
臺灣士林地方法院刑事判決              96年度訴字第1001號
公  訴  人  臺灣士林地方法院檢察署檢察官
被      告  甲○○
                      臺北縣淡.
上列被告因違反毒品危害防制條例案件，經檢察官提起公訴（96
年度毒偵字第1866號），經被告於準備程序中就本案被訴事實為
有罪之陳述，本院合議庭裁定改由受命法官獨任依簡式審判程序
審理，並判決如下：
    主  文
甲○○施用第一級毒品，累犯，處有期徒刑拾月，扣案之第一級
毒品海洛因貳包內之第一級毒品海洛英（驗餘總淨重零點壹捌公
克）沒收銷燬，包裝海洛因用之包裝袋貳個、吸管匙貳支、分裝
袋陸個、電子磅秤壹個均沒收。又施用第二級毒品，累犯，處有
期徒刑捌月，扣案之第二級毒品安非他命貳包內之第二級毒品安
非他命（驗餘總淨重玖點捌捌公克）沒收銷燬，包裝安非他命
用之包裝袋貳個、吸食器壹組、吸管匙貳支、分裝袋陸個、電子
磅秤壹個均沒收。應執行有期徒刑壹年肆月，扣案之第一級毒品
海洛因貳包內之第一級毒品海洛英（驗餘總淨重零點壹捌公克）
、第二級毒品安非他命貳包內之第二級毒品安非他命（驗餘總淨
重玖點捌捌公克）均沒收銷燬，包裝海洛因、安非他命用之包
裝袋各貳個、吸食器壹組、吸管匙貳支、分裝袋陸個、電子磅秤
壹個均沒收。
    事實及理由
一、本件被告甲○○所犯毒品危害防制條例第10條第1 項、第2
    項之罪，非死刑、無期徒刑或最輕本刑有期徒刑三年以上之
    罪，亦非高等法院管轄第一審案件，且於準備程序進行中，
    被告先就被訴事實為有罪之陳述，經告知被告簡式審判程序
    之旨，並聽取檢察官、被告之意見後，本院合議庭裁定由受
    命法官進行簡式審判程序，是本件之證據調查，依刑事訴訟
    法第273 條之2 規定，不受同法第159 條第1 項、第161 條
    之2 、第161 條之3 、第163 條之1 及第164 條至第170 條
    規定之限制，核先敘明。
二、本件犯罪事實如下：甲○○前因轉讓毒品案件，經本院分別
    以88年度訴字第310 號、89年度訴字第71號各判決處有期徒
    刑10月、1 年確定；再因於88年間施用第二級毒品之案件，
    經本院於89年間以89年度士簡字第301 號判決判處有期徒刑
    6 月確定；上開3 罪嗣經法院裁定定其應執行刑有期徒刑2
    年確定，於92年5 月9 日縮短刑期假釋出監，嗣於93年1 月
    4 日縮刑期滿假釋未經撤銷而視為執行完畢。又甲○○前於
    87年間，即因施用毒品案件，經本院以87年度毒聲字第1077
    號裁定送觀察、勒戒後，認無繼續施用毒品之傾向，已由臺
    灣士林地方法院檢察署檢察官於87年12月23日以87年度偵字
    第11200 號為不起訴處分確定。嗣於88年間，又因施用毒品
    案件，經本院以88年度毒聲字第995 號裁定送觀察、勒戒後
    ，認其有繼續施用毒品之傾向，復經本院以88年度毒聲字第
    1232號裁定令入戒治處所施以強制戒治，因戒治成效評定為
    合格，無繼續戒治之必要後，再經本院裁定停止戒治，所餘
    期間付保護管束，於89年6 月24日保護管束期滿未經撤銷停
    止戒治，視為強制戒治期滿。甲○○於前開強制戒治執行完
    畢後5 年內，又於94年間，因施用第二級毒品案件，經本院
    以94年度易字第666 號判決判處有期徒刑7 月確定，於96年
    2 月10日執行完畢。復於94年12月間起至95年1 月間止，再
    犯施用毒品案件，經本院以95年度易字第12 19 號判決處有
    期徒刑9 月後，由臺灣高等法院以96年度上易字第705 號判
    決駁回上訴確定。詎甲○○仍不知悛悔，於前案強制戒治期
    滿執行完畢，再犯施用毒品罪，經本院判處罪刑後，另基於
    施用第一級毒品海洛因之犯意，於96年8 月24日晚間10時許
    ，在臺北縣淡水鎮○○路184 巷82號2 樓住處，以將海洛因
    摻入香菸內點燃吸食之方式，施用第一級毒品海洛因；於當
    晚11時40分許，又另起施用第二級毒品安非他命之犯意，再
    於上址，以燒烤安非他命吸食其所生煙霧之方式，施用第二
    級毒品安非他命，並於施用安非他命之際，為警在上址住處
    查獲，扣得第一級毒品海洛因2 包（驗餘總淨重0.18公克）
    、第二級毒品安非他命2 包（驗餘總淨重9.883 公克）、吸
    食器1 組、吸管匙2 支、分裝袋6 個及電子磅秤1 個等物。
三、本件證據除引用如附件檢察官起訴書之記載外，尚有被告甲
    ○○於本院審理期間之自白為證。
四、查海洛因及安非他命，分屬於毒品危害防制條例第2 條第2
    項第1 、2 款所規定之第一、二級毒品，核被告所為，係犯
    毒品危害防制條例第10條第1 項之施用第一級毒品罪及同條
    第2 項之施用第二級毒品罪。被告因施用第一級毒品海洛因
    與第二級毒品安非他命，而各持有第一級毒品海洛因與第二
    級毒品安非他命，持有毒品之行為係施用毒品之當然手段，
    均不另論罪。被告所犯施用第一級毒品罪與施用第二級毒品
    罪，犯意各別，行為互殊，應分論併罰。查被告前有犯罪事
    實欄所載之有期徒刑執行完畢前科紀錄，有臺灣高等法院被
    告前案紀錄表在卷可稽，其受有期徒刑之執行完畢後5 年內
    ，故意再犯本件有期徒刑以上之罪，依刑法第47條第1 項之
    規定，就所犯上開2 罪，均應論以累犯，並各加重其刑。爰
    審酌被告前有多次施用毒品前科，素行不佳，且經觀察勒戒
    、強制戒治及受有期徒刑之宣告、執行後，仍不知悛悔，復
    再度施用毒品，顯見其意志不堅，不能戒絕毒品，暨其犯罪
    動機、手段，以及施用毒品為自戕行為，除對己身產生危害
    ，並未直接侵及他人法益，與犯罪後已能坦承犯行，態度良
    好等一切情狀，就所犯上開2 罪，分別量處如主文所示之刑
    ，並定其應執行之刑。
五、扣案之第一級毒品海洛因2 包內之第一級毒品海洛英（驗餘
    總淨重0.18公克）、第二級毒品安非他命2 包內之第二級毒
    品安非他命（驗餘總淨重9.883 公克），係查獲之毒品，不
    問屬於犯人與否，應依毒品危害防制條例第18條第1 項前段
    之規定宣告沒收銷燬。至扣案之吸管匙2 支、分裝袋6 個、
    電子磅秤1 個等物，為被告所有，供其施用第一級毒品海洛
    因及第二級毒品安非他命共用之物；包裝安非他命用之包裝
    袋2 個、吸食器1 組，亦為其所有供施用第二級毒品安非他
    命所用之物；包裝海洛因用之包裝袋2 個，也為其所有供施
    用第一級毒品海洛因所用之物，均據被告供述明確在卷，爰
    依刑法第38條第1 項第2 款規定，併予宣告沒收。
六、依刑事訴訟法第273 條之1 第1 項、第299 條第1 項前段、
    第310 條之2 、第454 條第2 項，毒品危害防制條例第10條
    第1 項、第2 項、第18條第1 項前段，刑法第11條、第51條
    第5 款、第47條第1 項、第38條第1 項第2 款，判決如主文
    。
七、如不服本判決，應於判決送達後10日內，向本院提出上訴狀
    。
本案經檢察官白忠志到庭執行職務。
中    華    民    國    97    年    5     月    19    日
                  刑事第三庭法  官  梁哲瑋
以上正本證明與原本無異。
                            書記官  陳玉瓊
中    華    民    國    97    年    5     月    19    日
附錄本判決論罪科刑依據法條：
毒品危害防制條例第10條：
  施用第一級毒品者，處 6 月以上 5 年以下有期徒刑。
  施用第二級毒品者，處 3 年以下有期徒刑。


司法院資訊處製作；財團法人民間司法改革基金會備份。
